【裁判字號】    97,財管,164
【裁判日期】    971017
【裁判案由】    指定遺產管理人
【裁判全文】
臺灣高雄地方法院民事裁定             97年度財管字第164號
聲  請  人  高雄市稅捐稽徵處
法定代理人  乙○○
被繼承人    甲○○    生前最後.
上列聲請人聲請指定被繼承人甲○○之遺產管理人事件，本院裁
定如下：
    主  文
選任張啟祥律師為被繼承人甲○○（民國○○年○月○○○日生
，身分證統一編號：Ｚ 000000000號）之遺產管理人。
程序費用新臺幣壹仟元由被繼承人甲○○之遺產負擔。
    理  由
一、按「先順序繼承人均拋棄其繼承權時，由次順序之繼承人繼
    承。其次順序繼承人有無不明或第四順序之繼承人均拋棄其
    繼承權者，準用關於無人承認繼承之規定」，「繼承開始時
    ，繼承人之有無不明者，由親屬會議於一個月內選定遺產管
    理人，並將繼承開始及選定遺產管理人之事由，向法院報明
    」，「無親屬會議或親屬會議未於前條所定期限內選定遺產
    管理人者，利害關係人或檢察官，得聲請法院選任遺產管理
    人，並由法院依前項規定為公示催告」，民法第1176條第6
    項、第1177條、第1178條第2 項分別定有明文。準此，繼承
    人均拋棄其繼承權者，得由有利害關係之被繼承人之債權人
    向法院聲請選任遺產管理人，核先敘明。
二、聲請意旨略以：被繼承人甲○○（年籍如主文）業於民國96
    年2 月22日死亡，其於死亡時遺有高雄市○○區○○段六小
    段953 號土地及同地段1608號建物等不動產2 筆，並積欠聲
    請人稅款新臺幣7,679 元未為清償。而被繼承人死亡後，其
    各順序繼承人均已向本院聲明拋棄繼承，並經本院准予備查
    在案。為處理相關債務清償事宜，聲請人爰依法聲請選任甲
    ○○遺產管理人等語。
三、經查：聲請人前開之主張，業據其提出被繼承人死亡除戶資
    料、財產歸屬資料清單、上開不動產地籍電傳資料、繼承人
    戶籍資料、被繼承人三等親之家庭成員資料查詢清單、繼承
    系統表、本院96年度繼字第790 號拋棄繼承權准予備查通知
    函影本等為證。又被繼承人甲○○確已於96年2 月22日死亡
    ，及其繼承人均已拋棄其繼承權之事實，亦有本院96年4 月
    9 日96年度繼字第790 號函附卷可佐，堪信屬實。揆諸首揭
    法條規定與前開說明，聲請人既為有利害關係之被繼承人之
    債權人，則其向本院聲請選任遺產管理人，自屬有據。
四、審酌選任遺產管理人，法院有裁量權，應依職權選任適當之
    人為遺產管理人，如經選任確定，即有擔任遺產管理人之義
    務；又選任遺產管理人須考慮其適切性，以熟悉相關法律程
    序，並對遺產之管理能為公平處理者為優先選任。據此，鑑
    於具備律師身分之人，不但具有法律規定之相關專業知識，
    行止亦受律師法之規範，倘無其他不適任原因，應為適任人
    選，張啟祥律師為高雄律師公會之入會會員，受有律師執業
    倫理之規範，並係向高雄律師公會登記願意擔任遺產管理人
    之人員，且其學識及專業經驗，應能勝任遺產管理人職務，
    誠為妥適人選；且經本院依職權徵詢張啟祥律師之意願，其
    亦同意擔任本件遺產管理人，有公務電話紀錄1 份在卷可佐
    ，應認其能勝任遺產管理人職務。爰選任張啟祥律師擔任甲
    ○○之遺產管理人，負責處理有關被繼承人之遺產遺債事宜
    。
五、依非訟事件法第157條、第24條第1項，裁定如主文。
中    華    民    國    97    年    10    月    17    日
                  家事法庭  法  官  王俊隆
正本係照原本作成。
如對本裁定抗告須於裁定送達後10日內向本院提出抗告狀。
中    華    民    國    97    年    10    月    17    日
                            書記官  洪敏芳


司法院資訊處製作；財團法人民間司法改革基金會備份。
